【裁判字號】    97,交聲,625
【裁判日期】    970717
【裁判案由】    違反道路交通管理處罰條例聲明異議
【裁判全文】
臺灣桃園地方法院交通事件裁定         97年度交聲字第625號
原處分機關  交通部公路總局新竹區監理所
異  議  人  甲○○
上列異議人因違反道路交通管理處罰條例案件，對於交通部公路
總局新竹區監理所民國97年3 月7 日壢監裁字第裁53-C00000000
號違反道路交通管理事件裁決處分（原台北縣政府警察局舉發違
反道路交通管理事件通知單案號：北縣警交字第C00000000 號）
，聲明異議，本院裁定如下：
    主  文
異議駁回。
    理  由
一、原處分意旨略以：異議人即受處分人甲○○於民國96年11月
    9 日晚間10時30分許，駕駛車號8K-8231 號之自用小客車沿
    板橋市○○路前行至林園街口時，闖越府中路之紅燈號誌，
    而為臺北縣政府警察局板橋分局員警舉發，再經原處分機關
    依同條例第53條第1 項、第63條之規定，於97年3 月7 日以
    壢監裁字第裁53-C00000000號裁決處分，裁處異議人罰鍰新
    臺幣（下同）4,500 元，並記違規點數3 點。
二、聲明異議意旨略以：當時異議人沿府中路前駛遇紅燈，無法
    直行便左轉單行道之林園街，為員警攔下開單，如有違規，
    應屬未依號誌，而非闖紅燈云云。
三、按汽車駕駛人，行經有燈光號誌管制之交岔路口闖紅燈者，
    處新臺幣1,800 元以上5,400 元以下罰鍰。前項紅燈右轉行
    為者，處新臺幣600 元以上1,800 元以下罰鍰，道路交通管
    理處罰條例第53條第1 項、第2 項分別定有明文。另按同條
    例第63條第1 項第3 款規定，凡有違反第53條第1 項闖紅燈
    之違規行為者，除依該條規定處罰鍰外，並記違規點數3 點
    。該條例第53條第2 項將本屬闖越紅燈行為之一之「紅燈右
    轉」行為獨立於「闖紅燈」而另立較輕之處罰規定，此無非
    係因「紅燈右轉」雖同為「闖紅燈」行為之一種，但此種違
    規對道路交通之安全危害程度較諸闖越紅燈後穿越交岔路口
    再予左轉或直行之違規行為為輕，故特予較輕之處罰，至非
    屬「紅燈右轉」之其他闖越紅燈之行為，均屬同條例第53條
    第1 項之闖紅燈之違規，而應依法裁處罰鍰並予記點。
四、經查，異議人就其於斯時駕駛上揭自小客車沿府中路行駛至
    林園街口時，闖越設置於府中路口之紅燈號誌後，再向前行
    並左轉與之交岔之林園街，經值勤員警當場攔停舉發等情，
    並不爭執，並有舉發違反道路交通管理事件通知單、違反道
    路交通管理事件裁決書各1 紙附卷可稽，亦經證人即舉發員
    警溫惠鈞於本院訊問時證述甚詳，是異議人確有闖越紅燈之
    違規行為，至堪認定。異議人雖辯稱其違規應該當於「未依
    號誌行駛」、而非「闖紅燈」云云，然依前述，此正係道路
    交通管理處罰條例第53條第1 項之「行經有燈光號誌管制之
    交岔路口闖紅燈」之違規行為，至為明確，其所辯無非卸責
    狡辯之詞，殆無可採，自應依法裁罰。原處分機關以異議人
    有前揭之闖紅燈違規事實，依道路交通管理處罰條例第53條
    第1 項、第63條第1 項第3 款、違反道路交通管理事件統一
    裁罰基準表之規定，裁處罰鍰4,500 元，並記違規點數3 點
    ，核無違誤。本件異議無理由，應予駁回。
五、據上論斷，應依道路交通管理處罰條例第87條第2 項，道路
    交通案件處理辦法第19條，裁定如主文。
中    華    民    國    97    年     7    月    17    日
                       交通法庭法  官   紀凱峰
以上正本證明與原本無異。
如不服本裁定，應於裁定送達後5 日內向本院提出抗告狀。
                               書記官   高文靜
中    華    民    國    97    年    7     月    23    日


司法院資訊處製作；財團法人民間司法改革基金會備份。
